【裁判字號】    96,易,3358
【裁判日期】    970317
【裁判案由】    恐嚇
【裁判全文】
臺灣臺北地方法院刑事判決              96年度易字第3358號
公  訴  人  臺灣臺北地方法院檢察署檢察官
被      告  乙○○
            甲○○
上列被告因恐嚇案件，經檢察官提起公訴（96年度偵字第2845號
），本院判決如下：
    主  文
甲○○以加害身體、自由之事，恐嚇他人致生危害於安全，處拘
役貳拾日，如易科罰金，以新台幣壹仟元折算壹日。
乙○○無罪。
    事  實
一、甲○○為乙○○之弟，而乙○○與丁○○原為男女朋友。民
    國96年7月12日下午2時30分許，丁○○與新認識交往中之男
    友丙○○同往乙○○所經營之「經典藍標服飾店」（設於臺
    北市松山區○○○路○段133巷8弄1號），欲取回丁○○之私
    人物品，詎甲○○竟基於恐嚇之犯意，向丙○○、丁○○恫
    稱：「（丙○○）不許開口，否則打你…倘國稅局開立罰單
    ，就找你（指陳思澤）麻煩，廖女（指丁○○）也會有事…
    將指示竹聯幫幫派份子找你」等語，又手持警棍作勢欲毆打
    丙○○，致丙○○及丁○○心生畏懼，並生危害於安全。
二、案經臺北市政府警察局松山分局報告臺灣臺北地方法院檢察
    署檢察官偵查起訴。
    理  由
壹、甲○○部分：
一、訊據被告甲○○坦承不諱，核與被害人丙○○、丁○○偵查
    中指訴內容相符，並有臺北市政府警察局松山分局東社派出
    所陳報單、受理各類案件紀錄表及受理刑事案件報案三聯單
    在卷可證，堪證被告甲○○審理中之自白與事實相符。被告
    甲○○所犯恐嚇罪行部分，事證明確，洵堪認定。
二、核被告甲○○所為，係犯刑法第305條之恐嚇罪。被告甲○○以恐嚇之言詞伴隨「手持警棍作勢毆打」之身體動作，係
    基於同一恐嚇犯意所為，於刑法之意義上視為一個整體之恐
    嚇行為。而被告甲○○以一行為同時恐嚇丙○○、丁○○二
    人，侵害二人身法益，為想像競合，應依刑法第55條規定，
    從一重處斷。爰審酌被告甲○○為同案被告乙○○之弟，而
    本件肇因於乙○○與丁○○間之情感、財產糾紛，而丙○○
    係在乙○○與丁○○仍屬男女朋友關係時，成為丁○○之男
    友，甲○○基於與乙○○間之兄弟關係，對此心感不平從而
    基於一時忿激始為此犯行，且在審理中又已坦承不諱等一切
    情狀，量處如主文所示之刑，併宣告易科罰金之折算標準，
    至於警棍1支，並未扣案，又不能證明仍然存在，為免未來
    執行困難，爰不宣告沒收。
貳、乙○○部分：
一、按犯罪事實應依證據認定之，無證據不得認定犯罪事實；又
    不能證明被告犯罪，應諭知無罪之判決，刑事訴訟法第154
    條第1、2項、第301條第1項分別定有明文。又認定犯罪事實
    所憑之證據，雖不以直接證據為限，間接證據亦包括在內；
    然而無論直接或間接證據，其為訴訟上之證明，須於通常一
    般之人均不致有所懷疑，而得確信其為真實之程度者，始得
    據為有罪之認定，倘其證明尚未達到此一程度，而有合理之
    懷疑存在，無從為有罪之確信時，自得為無罪之判決，最高
    法院亦著有76年臺上字第4986號判例可資遵循。
二、公訴意旨係以乙○○基於恐嚇之故意，在不詳地點，以加害
    丙○○生命、身體之事，以門號：0000-000-000號行動電話
    撥打丙○○之行動電話，恐嚇丙○○：立即出面，否則會找
    到你家等語，致丙○○心生畏懼並生危害於安全，因認被告
    乙○○亦涉有恐嚇罪嫌。惟查，被告乙○○堅決否認犯行，
    辯稱：「我有打電話給丙○○，叫他出面跟我談，我跟丁○○有些金錢上的糾紛，當時丙○○告訴我說要幫丁○○處理
    事情，他叫我一個人出面，我不敢，因為我只有一個人，後
    來我打給他，時間、地點由他選擇，他說待會就會打電話給
    我，後來就沒有打給我，我不承認我有恐嚇他」等語。而訊
    諸證人丙○○亦證稱：「被告乙○○要我立刻出面解決，他
    說他朋友已經到店現場，要我立刻出面。這段期間我有去松
    山分局報案，還有一個自稱竹聯幫的陳先生也有打電話給我
    ，當時我也有請他將電話交給被告乙○○，被告乙○○當時
    也有用這支電話跟我說話。被告乙○○說要我立刻出面解決
    ，他知道我家住何處，如果我不出面，就說要到我家泡茶。
    但是「泡茶」這句話不是被告乙○○說的，是自稱竹聯幫的
    【陳先生】說的。至於乙○○則只有說我與丁○○把他的錢
    騙光，一直重複用電話要我出面解決」等語。綜合上述，是
    丙○○本人曾經要求被告乙○○應出面會談解決與丁○○間
    之糾紛，只是被告乙○○當時畏懼丙○○而未出面；嗣在找
    到友人出面相助後，轉而由被告乙○○要求丙○○出面。從
    而被告乙○○縱有一直堅持要求丙○○立即出面之情形，然
    既係在電話中提出之要求，雙方當時並無面對面之接觸，且
    出面會談又本即是丙○○提出之要求，而會面之時間、地點
    又有由丙○○選擇之機會，衡酌主、客觀之環境與當時二人
    之心理狀態，被告乙○○之行為尚難遽認即屬恐嚇犯行。而
    被告乙○○之友人【陳先生】雖在電話中有所謂「泡茶」等
    恐嚇意味之言詞，然話出如風，原非任何第三人得以預測或
    左右，是該部分之言詞既係由【陳先生】所說，而非出於被
    告乙○○之口，又無其他證據證明係經被告乙○○在旁教唆
    或指使所致，是該部分之「泡茶」等不當言詞縱涉有恐嚇犯
    嫌，亦應由說出該話之【陳先生】負責，不應遽論以被告乙○○罪行。其他復無積極証據足資證明被告乙○○有公訴人
    所指之恐嚇犯行，因認被告乙○○之犯罪尚屬不能證明，揆
    諸首揭法條及判例意旨，自應為被告無罪之諭知。
參、應適用之法條：
  (一)刑事訴訟法第299條第1項前段、第301條。
  (二)刑法第305條、第55條、第41條第1項前段。
  (三)刑法施行法第1條之1。
本案經檢察官林禎瑩到庭執行職務。
中    華    民    國    97    年    3     月    17    日
                  刑事第十五庭  法  官  楊台清
上正本證明與原本無異。
如不服本判決，應於判決送達後10日內向本院提出上訴狀（應抄
附繕本）。告訴人或被害人如對於本判決不服者，應具備理由請
求檢察官上訴，其上訴期間之計算係以檢察官收受判決正本之日
期為準。
                                書記官  陳麗津
中    華    民    國    97    年    3     月    17    日
附錄論罪科刑法條
中華民國刑法第305條
（恐嚇危害安全罪）
以加害生命、身體、自由、名譽、財產之事，恐嚇他人致生危害
於安全者，處 2 年以下有期徒刑、拘役或 3 百元以下罰金。


司法院資訊處製作；財團法人民間司法改革基金會備份。
